# 求助陈版主，质量索赔的疑问。

提问人：liuweisheng 时间：2022-12-09 14:22:20
A公司购买原材料加工出售，原材料质量问题，客户找A公司索赔，A公司找供应商索赔。截止 2022 年，A公司垫付支出 100 万元，A公司已经起诉供应商，未开庭审理。 2022 年A公司垫付的100 万元以及预计诉讼在B公司收到的赔偿款如何进行账务处理。谢谢版主解惑。

回答人：chenyiwei
对于支付给客户的索赔款，在支付时计入销售费用。如果此前就产品质量保证确认过预计负债的，则首先从该预计负债中列支。不建议在支付时即挂对供应商的债权，除非“基本确定”（概率>95%）可从供应商处获得补偿。
后续通过诉讼或其他方式明确了向供应商索赔的权利可获得法律支持，且基本确定可从供应商获得补偿（或者已经实际收到补偿），再贷记销售费用。